臺灣臺北地方法院民事判決　　　　　　　95年度訴字第5627號
原　　　告　乙○○
被　　　告　皇翔建設股份有限公司
法定代理人　丙○○
訴訟代理人　陳國雄律師
複代理人　　劉宏邈律師
　　　　　　甲○○
上開當事人間請求回復原狀等事件，本院於中華民國96年3月26
日言詞辯論終結，判決如下：
    主      文
原告之訴駁回。
訴訟費用由原告負擔。
    事實及理由
一程序方面：按訴狀送達後，原告不得將原訴變更或追加他訴，
  但擴張或減縮應受判決事項之聲明者，不在此限，民事訴訟法
  第255條第1項第3款定有明文。原告起訴請求被告修復系爭台
  北市○○區○○街111號2樓之1房屋（以下簡稱系爭房屋）之
  瑕疵，並自民國94年6月14日起至瑕疵修復時止按月給付原告
  新台幣（下同）3萬元。嗣於96年3月7日陳稱瑕疵已修復，變
  更請求被告自94年6月14日起至裁判確定時止按月給付原告3
  萬元。所為核屬減縮、擴張應受判決事項之聲明，其變更應予
  准許。
二原告起訴主張：
  (一)原告於93年1月1日向被告購買系爭房屋，94年6月14日交屋
    後陸續發現有瑕疵，被告應負有瑕疵擔保責任，且其瑕疵係
    可歸責於被告之債務不履行，致原告之人格權受侵害。今被
    告雖已陸續修復6項瑕疵，仍應就系爭房屋交付時至瑕疵修
    復完成期間，因瑕疵所致房屋價值減損及原告生活上與精神
    上之損害，依民法第18條、第227條之1、第214條、第184條
    、第195條及消費者保護法第7條規定，負損害賠償責任。
  (二)系爭房屋因瑕疵造成之價值減損，以房屋總價作基礎，並以
    一般人對瑕疵認定的價值減損為標準，原告未來若出售房屋
    ，購買者若認噪音瑕疵有減損價值，須由被告賠償損害。至
    於原告精神上之損害，依個人感受不同，無法舉證。原告之
    人格權損害包括遭受持續噪音所苦、居住衛生環境不良造成
    原告及同居所之家人長期睡眠品質不良、精神緊張而導致生
    活上及工作上極大困擾，其損害額應依原告之職業、職務及
    所得計算。
  (三)聲明：被告應自94年6月14日起至裁判確定時止，按月給付
    原告3萬元。
三被告答辯稱：
  (一)原告主張之系爭房屋瑕疵，或不存在，僅屬個人主觀感受，
    或可修補，並無不能回復原狀之情形，原告請求金錢賠償，
    自不足採。被告並否認有不完全給付之債務不履行情形。
  (二)原告依系爭房屋買賣契約負有保固責任，且已依原告要求，
    逐項處理完成，超出出賣人之義務，原告主張被告應為損害
    賠償，並無理由。
  (三)原告主張其因系爭房屋之瑕疵受有非財產上損害，惟原告並
    未舉證證明其受有何非財產上損害及其損害程度與因果關係
    ，其空言被告應為賠償，應無理由。
  (四)聲明：原告之訴駁回。
四本院之判斷
  (一)原告主張系爭房屋因瑕疵致價值減損部分
    (1)按「物之出賣人對於買受人，應擔保其物依第373條之規
      定危險移轉於買受人時無滅失或減少其價值之瑕疵，亦無
      滅失或減少其通常效用或契約預定效用之瑕疵。但減少之
      程度，無關重要者，不得視為瑕疵。」、「買賣因物有瑕
      疵，而出賣人依前5條之規定，應負擔保之責者，買受人
      得解除其契約或請求減少其價金。但依情形，解除契約顯
      失公平者，買受人僅得請求減少價金。」民法第354條第1
      項、第359條分別定有明文。原告主張系爭房屋有瑕疵，
      縱然屬實，惟原告既陳稱瑕疵已修復完成，即難認系爭房
      屋仍有足以減少其價值之瑕疵。原告仍以系爭房屋已修復
      之瑕疵而為請求，即無理由。
    (2)次按「工作有瑕疵者，定作人得定相當期限，請求承攬人
      修補之。承攬人不於前項期限內修補者，定作人得自行修
      補，並得向承攬人請求償還修補必要之費用。如修補所需
      費用過鉅者，承攬人得拒絕修補，前項規定，不適用之。
      」、「承攬人不於前條第一項所定期限內修補瑕疵，或依
      前條第三項之規定拒絕修補或其瑕疵不能修補者，定作人
      得解除契約或請求減少報酬。但瑕疵非重要，或所承攬之
      工作為建築物或其他土地上之工作物者，定作人不得解除
      契約。」、「因可歸責於承攬人之事由，致工作發生瑕疵
      者，定作人除依前二條之規定，請求修補或解除契約，或
      請求減少報酬外，並得請求損害賠償。」民法第493條、
      第494條、第495條第1項亦有明文。兩造就系爭房屋之契
      約關係縱得適用上開承攬之規定，惟原告主張之系爭房屋
      瑕疵既已由被告修補完成，原告又未舉證證明系爭房屋確
      因該瑕疵造成價值減損，其請求損害賠償，難認有據。
    (3)又按「因故意或過失，不法侵害他人之權利者，負損害賠
      償責任。故意以背於善良風俗之方法，加損害於他人者亦
      同。違反保護他人之法律，致生損害於他人者，負賠償責
      任。但能證明其行為無過失者，不在此限。」民法第184
      條固有明文，惟兩造就系爭房屋應僅有買賣或承攬之契約
      關係，原告未證明被告有「因故意或過失不法侵害原告之
      權利」、「故意以背於善良風俗之方法加損害於原告」、
      「違反保護他人之法律致生損害於原告」之情形，難認被
      告有侵權行為；況且，原告亦未舉證證明其因被告之行為
      致生損害，其請求被告損害賠償，難認有據。
    (4)再按「從事設計、生產、製造商品或提供服務之企業經營
      者，於提供商品流通進入市場，或提供服務時，應確保該
      商品或服務，符合當時科技或專業水準可合理期待之安全
      性。商品或服務具有危害消費者生命、身體、健康、財產
      之可能者，應於明顯處為警告標示及緊急處理危險之方法
      。企業經營者違反前二項規定，致生損害於消費者或第三
      人時，應負連帶賠償責任。但企業經營者能證明其無過失
      者，法院得減輕其賠償責任。」消費者保護法第7條定有
      明文，惟縱使企業經營者違反其規定，亦須以「致生損害
      於消費者或第三人」為要件。原告未舉證證明其因被告提
      供之商品致生損害，其請求被告損害賠償，難認有據。
    (5)末按「負損害賠償責任者，除法律另有規定或契約另有訂
      定外，應回復他方損害發生前之原狀。因回復原狀而應給
      付金錢者，自損害發生時起，加給利息。第一項情形，債
      權人得請求支付回復原狀所必要之費用，以代回復原狀。
      」、「應回復原狀者，如經債權人定相當期限催告後，逾
      期不為回復時，債權人得請求以金錢賠償其損害。」民法
      第213條、第214條定有明文。縱然原告得主張被告就系爭
      房屋之瑕疵應負損害賠償責任，惟原告所稱瑕疵既已修復
      完成，即已回復損害發生前之原狀，難認原告尚得請求金
      錢賠償。
  (二)原告主張其因系爭房屋之瑕疵致人格權受損害部分
    (1)按「人格權受侵害時，得請求法院除去其侵害；有受侵害
      之虞時，得請求防止之。前項情形，以法律有特別規定者
      為限，得請求損害賠償或慰撫金。」、「不法侵害他人之
      身體、健康、名譽、自由、信用、隱私、貞操，或不法侵
      害其他人格法益而情節重大者，被害人雖非財產上之損害
      ，亦得請求賠償相當之金額。」民法第18條第195條第1項
      前段固有明文。惟原告未證明被告有「因故意或過失不法
      侵害原告之權利」、「故意以背於善良風俗之方法加損害
      於原告」、「違反保護他人之法律致生損害於原告」之情
      形，難認被告侵害原告之人格權。況且，原告亦未舉證證
      明其因被告之行為致生損害，其請求被告損害賠償，難認
      有據。
    (2)次按「債務人因債務不履行，致債權人之人格權受侵害者
      ，準用第192條至第195條及第197條之規定，負損害賠償
      責任。」第227- 1條定有明文。被告就系爭房屋於履行契
      約義務中，縱然因債務不履行致原告之人格權受侵害，惟
      原告未舉證證明其因被告行為致生之損害，其請求被告損
      害賠償，仍難認有據。
五綜上所述，原告依民法第18條、第184條、第195條、第214條
  、第227條之1及消費者保護法第7條之規定，請求被告自交屋
  時即94年6月14日起至裁判確定時止按月給付原告3萬元，為無
  理由，不應准許。
六本件事證業已明確，兩造其餘主張陳述及所提之證據，經本院
  審酌後，認均不足以影響本判決之結果，均毋庸再予論述，附
  此敘明。
七據上論結，原告之訴為無理由，依民事訴訟法第78條，判決如
  主文。
中　　華　　民　　國　　96　　年　　4　　月　　 9 　　日
                  民事第四庭  法  官  林玲玉
以上正本係照原本作成。
如對本判決上訴，須於判決送達後20日內向本院提出上訴狀。
中　　華　　民　　國　　96　　年　　4　　月　　 9 　　日
                              書記官  江虹儀
